【裁判字號】    99,抗,1171
【裁判日期】    991004
【裁判案由】    聲請定其應執行刑
【裁判全文】
臺灣高等法院刑事裁定                  99年度抗字第1171號
抗  告  人  甲○○
上列抗告人因聲請定其應執行刑案件，不服臺灣桃園地方法院中
華民國99年8月31日裁定（99年度聲字第3197號），提起抗告，
本院裁定如下：
    主  文
抗告駁回。
    理  由
一、原裁定意旨略以：抗告人所犯如原裁定附表所示之6罪，均
    經原審法院判決確定，且分別就原裁定附表編號1、2；3、4
    ；5、6之部分定應執行刑如原裁定附表所示，原裁定因認檢
    察官定應執行刑之聲請為有理由，而就主刑部分，定應執行
    有期徒刑4年2月。
二、本件抗告意旨略以：其所犯均為施用毒品之單純犯行，於密
    接之時間內所犯，應依比例原則定較輕之應執行刑，並以楊
    尤宏等人定刑之例提起抗告云云。
三、按數罪併罰，有二裁判以上者，依刑法第51條之規定，定其
    應執行之刑，刑法第53條定有明文。又刑法第51條第5款規
    定，宣告多數有期徒刑者，於各刑中之最長期以上，各刑合
    併之刑期以下，定其刑期。再法律上屬於自由裁量之事項，
    有其外部性界限及內部性界限，並非概無拘束。依據法律之
    具體規定，法院應在其範圍選擇為適當之裁判者，為外部性
    界限；而法院為裁判時，應考量法律之目的，及法律秩序之
    理念所在者，為內部性界限。法院為裁判時，二者均不得有
    所踰越（最高法院80年台非字第473號判例意旨參照）。在
    數罪併罰，有二裁判以上，定其應執行之刑時，固屬於法院
    自由裁量之事項，然仍應受前揭外部性界限及內部性界限之
    拘束（最高法院93年度台非字第192號判決意旨參照）。
四、經查：本件抗告人先後犯有如原裁定附表所示之施用毒品等
    6罪，業經原審法院分別判處如原裁定附表所示之刑，嗣經
    臺灣桃園地方法院檢察署檢察官聲請原審法院定其應執行之
    刑。揆諸前揭說明，應於各刑中之最長期以上（即1年1月以
    上），各刑合併之刑期以下（即5年2月以下），定其應執行
    之刑期，又受刑人所犯如原裁定附表編號1、2；3、4；5、6
    所示之罪，分別經原審確定判決定應執行刑為1年7月；1年6
    月；1年6月，有本院被告前案紀錄表在卷可參。原裁定就受
    刑人所犯如原裁定附表所示各罪，參酌先前分別定之執行刑
    ，定其應執行之刑為有期徒刑4年2月，既在外部性界限（即
    4年7月以下，以各確定判決所定應執行刑為準）、內部性界
    限（即1年1月）之範圍內，自難認原審法院就本件裁量權之
    行使，有何違法或不當之處。至抗告人陳稱其所犯施用毒品
    罪，實屬低度危害社會之行為，應參考楊尤宏等人之例，定
    較輕之應執行刑云云，惟本件原審法院就本件裁量權之行使
    ，並未逾越上開外部界限與內部界限，且無違法或不當之處
    ，既如前述，抗告意旨比附攀引他案量刑及定執行刑之情形
    ，指摘原裁定不當，因該他案裁定依法無拘束本院之效力，
    本院自無受他案裁定拘束之理，從而，本件抗告人之抗告，
    為無理由，應予駁回。
五、據上論斷，應依刑事訴訟法第412條，裁定如主文。
中    華    民    國    99    年    10    月    4     日
                  刑事第九庭  審判長法  官  陳貽男
                                    法  官  周盈文
                                    法  官  詹駿鴻
以上正本證明與原本無異。
如不服本裁定，應於收受送達後五日內向本院提出抗告狀。
                                    書記官  梁淑時
中    華    民    國    99    年    10    月    4     日

司法院資訊處製作；財團法人民間司法改革基金會備份。
